【裁判字號】    98,上易,993
【裁判日期】    980622
【裁判案由】    竊盜
【裁判全文】
臺灣高等法院臺中分院刑事判決         98年度上易字第993號
上  訴  人
即  被  告  甲○○
                      樓
                    現於彰化監獄執行中
上列上訴人因竊盜案件，不服臺灣彰化地方法院98年度易字第16
2號中華民國98年5月5日第一審判決（起訴案號：臺灣彰化地方
法院檢察署98年度偵字第630號），提起上訴，本院判決如下：
    主  文
上訴駁回。
    理  由
一、按不服地方法院之第一審判決而上訴者，須提出上訴書狀，
    並應敘述具體理由，刑事訴訟法第三百六十一條第一項定有
    明文，此為上訴必備之程式；而所謂「具體理由」，必係依
    據卷內既有訴訟資料或提出新事證，指摘或表明第一審判決
    有何採證認事、用法或量刑等足以影響判決本旨之不當或違
    法，而構成應予撤銷之具體事由，始克當之（例如：依憑證
    據法則具體指出所採證據何以不具證據能力，或依憑卷證資
    料，明確指出所為證據證明力之判斷如何違背經驗、論理法
    則）；倘僅泛言原判決認定事實錯誤、違背法令、量刑失之
    過重或輕縱，而未依上揭意旨指出具體事由，或形式上雖已
    指出具體事由，然該事由縱使屬實，亦不足以認為原判決有
    何不當或違法者（例如：對不具有調查必要性之證據，法院
    未依聲請調查亦未說明理由，或援用證據不當，但除去該證
    據仍應為同一事實之認定），皆難謂係具體理由，俾與第二
    審上訴制度旨在請求第二審法院撤銷、變更第一審不當或違
    法之判決，以實現個案救濟之立法目的相契合，並節制濫行
    上訴（最高法院97年度台上字第892號刑事判決參照）。次
    原審法院認為上訴不合法律上之程式者，應以裁定駁回之。
    第二審法院認為上訴書狀未敘述理由或上訴有第三百六十二
    條前段之情形者，應以判決駁回之。又分別為刑事訴訟法第
    三百六十二條、第三百六十七所明定。再第三百六十七條之
    判決，得不經言詞辯論為之。同法第三百七十二條亦定有明
    文。
二、本案上訴人即被告甲○○（下稱被告）提起之刑事上訴理由
    狀略以：(一)、原審判決僅依被告警詢筆錄及證物即認定其犯
    行，(二)、被告平日居無定所，四處流浪，其智識程度低與其
    實際年齡顯不相當，此亦由被告係竊盜經濟價值低之監視器
    螢幕、監視器鏡頭，而非竊盜經濟價值較高之電腦主機可證
    。又扣案螺絲起子為被告於管理室中撿拾，非被告所有隨身
    攜帶之兇器，管理室鋁門上玻璃亦非被告破壞，原審判決認
    定被告所為係犯攜帶兇器、毀壞門扇之加重竊盜罪，尤嫌過
    重云云。
三、惟查：
(一)、原審判決以被告基於意圖為自己不法所有之犯意，於98年1
    月11日晚間10時許，在彰化縣田中鎮○○路155號彰化縣田
    中鎮公所第七公墓辦公室外，因見該辦公室窗戶未鎖，隨即
    徒手打開窗戶伸手進入窗戶內拉扯在旁之鐵捲門鐵鍊以拉開
    鐵捲門，復以地上隨手拾得之石頭，將鐵捲門後方之鋁門上
    屬於鋁門一部份之玻璃敲破，自該處伸手入內將鋁門打開，
    進入該辦公室後，再持其所有、攜帶在身上之客觀上對人生
    命、身體有危險性之兇器螺絲起子2支，將該處裝設之監視
    器螢幕1台、監視器鏡頭3個拆下而竊取之，得手後將之放在
    所騎乘之腳踏車上後離去。嗣於翌日11時30分許，在彰化縣
    田中鎮○○路田中鎮公所第5公墓旁土地公廟為警查獲，並
    扣得上開螺絲起子2支。被告上開犯罪事實業據被告甲○○
    於警詢、偵訊及原審審理時之自白，與證人即彰化縣田中鎮
    公所公墓管理人乙○○於警詢中證述之情節相符，且有贓物
    認領保管單、現場照片、扣案之螺絲起子可資佐證，足認定
    被告之自白與事實相符。本件事證明確，被告上開竊盜犯行
    堪以認定。並審酌被告前有多次竊盜前科，素行不佳，且其
    甫於97年12月20日因竊盜案件執行完畢後，於98年1月11 日
    又再犯本件竊盜案件，足見其並無悔悟之心，又其正值壯年
    ，不思循正當途徑獲取所需，因缺錢花用而攜帶兇器、毀壞
    門扇任意竊取他人財物，惟犯後坦承犯行，態度尚佳，暨其
    犯罪動機、目的、手段、犯罪之所生損害等一切情狀，量處
    如原審判決主文所示之刑，以示懲儆。本院認原審判決認事
    用法並無不合，量刑亦屬妥適。
(二)、被告甲○○所竊得之監視器螢幕、監視器鏡頭等物，價值約
    五萬元，此有證人乙○○警詢筆錄附卷可稽，被告上訴意旨
    稱其所竊得之物經濟價值低，進而主張其智識程度低，原審
    判決並未加以審酌云云，並無足採。又被告甲○○以於地上
    隨手拾得之石頭敲破鋁門一部份之玻璃，自該處伸手入內將
    鋁門打開，進入該辦公室後，再持其所有螺絲起子拆下該處
    裝設之監視器螢幕、監視器鏡頭而竊取，除迭經被告甲○○
    於警詢、偵訊及原審審理時供述明確以外，且由扣案之螺絲
    起子係經員警於98年1月13日在彰化縣田中鎮三安里第五公
    墓土地公廟，連同監視器螢幕、監視器鏡頭一同查獲（有扣
    押筆錄、扣押物品收據在卷可憑），亦可證扣案螺絲起子為
    被告所有、隨身攜帶而持之犯本件竊盜罪之兇器。被告泛言
    原審判決僅依被告警詢筆錄及證物即認定其犯行；被告智識
    程度低，扣案螺絲起子，非被告所有隨身攜帶之兇器，管理
    室鋁門上玻璃亦非被告破壞，核其所犯非攜帶兇器、毀壞門
    扇之加重竊盜罪，請求撤銷原判決，改量處較輕之刑云云，
    惟未依據卷內既有訴訟資料或提出新事證，指摘或表明第一
    審判決有何採證認事、用法或量刑等足以影響判決本旨之不
    當或違法，而構成應予撤銷之理由，亦非屬上訴第二審之具
    體理由。依上揭說明，被告提起之第二審上訴不合法律上程
    式，爰不經言詞辯論，判決駁回上訴。
三、據上論斷，應依刑事訴訟法第三百六十七條前段、第三百七
    十二條，判決如主文。
中    華    民    國    98    年    6     月    22    日
            刑事第四庭    審判長法  官  洪  耀  宗
                                法  官  許  文  碩
                                法  官  蔡 王 金 全
上列正本證明與原本無異。
不得上訴。
                                書記官  金  珍  華
中    華    民    國    98    年    6     月    23    日


司法院資訊處製作；財團法人民間司法改革基金會備份。
